【裁判字號】    95,易,404
【裁判日期】    950425
【裁判案由】    毒品危害防制條例
【裁判全文】
台灣台中地方法院刑事判決               95年度易字第404號
公  訴  人  台灣台中地方法院檢察署檢察官
被      告  甲○○
                    國民
上列被告因毒品危害防制條例案件，經檢察官提起公訴（95年度
毒偵字第124號），經本院合議庭裁定，由受命法官依法獨任進
行簡式審判程序判決如下：
    主  文
甲○○連續施用第二級毒品，累犯，處有期徒刑陸月，如易科罰
金，以參佰元折算壹日。
    事  實
一、甲○○素行不佳，前曾犯違反麻醉藥品管理條例、違反槍砲
    彈藥刀械管制條例、違反肅清煙毒條例、竊盜等罪，其中於
    民國（下同）八十五、八十六年間所觸犯違反槍砲彈藥刀械
    管制條例、違反肅清煙毒條例及違反麻醉藥品管理條例等案
    件，分別經本院判處有期徒刑三月、三年二月及六月確定，
    三案經定應執行刑為有期徒刑三年八月確定；其復於八十六
    年間，因違反麻醉藥品管理條例案件，經本院判處有期徒刑
    七月確定；前揭案件，經接續執行，而於八十八年七月八日
    因縮短刑期假釋出獄付保護管束。惟其於假釋期間，又於八
    十八年間因施用毒品案件，經送觀察勒戒後，因無繼續施用
    毒品之傾向，為臺灣臺中地方法院檢察署檢察官為不起訴處
    分確定，上開假釋因而遭撤銷，其復入獄執行假釋殘刑，嗣
    於九十一年三月二十三日執行完畢。甲○○亦曾因施用毒品
    案件，經觀察、勒戒後，認無繼續施用毒品之傾向，於八十
    九年九月二十九日釋放出勒戒處所，並由臺灣臺中地方法院
    檢察署檢察官以八十九年度毒偵字第四二三四號為不起訴處
    分確定。詎甲○○仍不知戒除毒癮，於前開觀察勒戒無傾向
    釋放後之五年內，復基於施用第二級毒品安非他命之概括犯
    意，自九十四年六月八日起至同年九月十二日上午十時許止
    ，在台中縣大安鄉○○村○○○路路旁田邊，以將第二級毒
    品安非他命放置在玻璃瓶內，其下以火燒烤，吸食其產生之
    煙霧之方式連續施用第二級毒品安非他命多次，平均三天施
    用一次。嗣於九十四年九月十三日晚上二十一時三十分許，
    為警持本院核發之搜索票，在臺中縣大甲鎮○○路四一五號
    一樓查獲。
二、案經臺中縣警察局大甲分局報請臺灣臺中地方法院檢察署檢
    察官偵查起訴。
    理  由
一、按除被告所犯為死刑、無期徒刑、最輕本刑為三年以上有期
    徒刑之罪或高等法院管轄第一審案件者外，於前條第一項程
    序進行中，被告先就被訴事實為有罪之陳述時，審判長得告
    知被告簡式審判程序之旨，並聽取當事人、代理人、辯護人
    及輔佐人之意見後，裁定進行簡式審判程序，刑事訴訟法第
    二百七十三條之一第一項定有明文。本件被告所犯係死刑、
    無期徒刑、最輕本刑為三年以上有期徒刑以外之罪，其於準
    備程序中就被訴事實為有罪之陳述，且經審判長告知被告簡
    式審判程序之旨，並聽取公訴人及被告之意見後，本院合議
    庭認為適宜而裁定由受命法官獨任進行簡式審判程序，合先
    敘明。
二、上揭事實，業據被告甲○○於本院審理時，坦承不諱，而被
    告為警查獲，經警採其尿液囑託詮昕科技股份有限公司鑑定
    結果，呈甲基安非他命陽性反應，此有該公司九十四年二月
    二十七日第00000000號濫用藥物尿液檢驗報告一份
    附卷可稽，此外，復有前揭臺灣台中地方法院檢察署不起訴
    處分書及被告之刑案資料查註紀錄表、臺灣高等法院被告全
    國前案紀錄表各一紙附卷可稽，足認被告自白，核與事實相
    符，堪予採信，事證至臻明確，被告甲○○於上開觀察勒戒
    執行釋放後之五年內再犯違反毒品危害防制條例犯行洵堪認
    定。
三、按安非他命係毒品危害防制條例第二條第二項第二款所定之
    第二級毒品，不得非法施用，是核被告甲○○所為，係犯毒
    品危害防制條例第十條第二項之施用第二級毒品罪。被告施
    用第二級毒品前後持有第二級毒品之低度行為，應為其施用
    第二級毒品之高度行為所吸收，不另論罪。被告先後多次施
    用第二級毒品安非他命之行為，時間緊接，犯罪構成要件相
    同，顯係出於概括之犯意為之，為連續犯，應依刑法第五十
    六條之規定以一罪論，並加重其刑。查被告甲○○前曾於八
    十五、八十六年間觸犯違反槍砲彈藥刀械管制條例、違反肅
    清煙毒條例及違反麻醉藥品管理條例等案件，分別經本院判
    處有期徒刑三月、三年二月及六月確定，三案經定應執行刑
    為有期徒刑三年八月確定；其復於八十六年間，因違反麻醉
    藥品管理條例案件，經本院判處有期徒刑七月確定；前揭案
    件，經接續執行，而於八十八年七月八日因縮短刑期假釋出
    獄付保護管束。惟其於假釋期間，又於八十八年間因施用毒
    品案件，經送觀察勒戒後，因無繼續施用毒品之傾向，為臺
    灣臺中地方法院檢察署檢察官為不起訴處分確定，上開假釋
    因而遭撤銷，其復入獄執行假釋殘刑，嗣於九十一年三月二
    十三日執行完畢，此有臺灣台中地方法院檢察署刑案資料查
    註紀錄表在卷可按，其於五年之內再犯有期徒刑以上之本罪
    ，係屬累犯，應依刑法第四十七條之規定，遞予加重其刑。
    爰審酌被告甲○○犯罪之動機、目的、手段、品行不佳，詳
    如前述，此有台灣台中地方法院檢察署刑案資料查註紀錄表
    一份在卷可按，被告曾有施用毒品不良素行，經執行完畢後
    ，仍不知警惕，再次施用毒品，經檢察官依初次勒戒、觀察
    後無繼續施用傾向為不起訴處分確定後，仍不知悔改警惕，
    猶繼續施用毒品不輟，情節非輕，有失政府制定毒品危害防
    制條例之立法美意，本不宜寬貸，惟此乃自戕且容易成癮之
    行為，從另一角度觀察，應視同病人看待，及犯後已坦承犯
    行，態度良好等一切情狀，量處如主文所示之刑，並諭知易
    科罰金之折算標準，以資懲儆。
據上論斷，應依刑事訴訟法第二百九十九條第一項前段、第二百
七十三條之一第一項，毒品危害防制條例第十條第二項，刑法第
十一條前段、第五十六條、第四十七條、第四十一條第一項前段
，罰金罰鍰提高標準條例第二條，判決如主文。
中    華    民    國    95    年    4     月    25    日
                  刑事第八庭    法  官  洪俊誠
以上正本證明與原本無異。
如不服本判決，應於判決送達後十日內向本院提出上訴狀，上訴
於臺灣高等法院臺中分院(須附繕本)。
                                書記官  蕭榮峰
中    華    民    國    95    年    4     月    25    日
附錄論罪科刑實體法條文：
毒品危害防制條例第十條：
施用第一級毒品者，處六月以上五年以下有期徒刑。
施用第二級毒品者，處三年以下有期徒刑。


司法院資訊處製作；財團法人民間司法改革基金會備份。
